【裁判字號】    95,上易,421
【裁判日期】    950615
【裁判案由】    侵占
【裁判全文】
臺灣高等法院臺中分院刑事判決         95年度上易字第421號
上  訴  人  臺灣臺中地方法院檢察署檢察官
被      告  己○○
                    （現另案在臺灣臺中監獄執行中）
上列上訴人因被告竊盜案件，不服臺灣臺中地方法院94年度易字
第2475號，中華民國95年2月20日第一審判決（起訴案號：臺灣
臺中地方法院檢察署94年度偵字第18732號），一部提起上訴，
本院判決如下：
    主  文
原判決關於竊盜部分撤銷。
己○○連續犯竊盜罪，累犯，處有期徒刑貳年。
    犯罪事實
一、己○○曾因犯販賣及非法施用麻醉藥品等罪，經臺灣臺中地
    方法院判處有期徒5年2月及9月確定，又經裁定應執行有期
    徒刑5年9月，並於民國92年4月13日縮短刑期執行完畢。詎
    其竟猶不知悔改，復基於意圖為自己不法所有之概括犯意，
    先後多次於如附表所示時地，竊取辛○○等人之財物。嗣於
    94年7月21日17時30分許，其因另涉毒品案件，經警持搜索
    票在其臺中市○○區○○路139巷15號住處，搜得如附表所
    示經辛○○等人領回之贓物，始查悉上情。
二、案經臺中縣警察局移送臺灣臺中地方法院檢察署檢察官偵查
    起訴。
    理  由
一、訊之被告己○○固坦承持有如附表所示，經被害人辛○○等
    人領回之4支行動電話及隨身碟1支，經警搜索查獲等情不諱
    ，然矢口否認有何竊盜犯行，辯稱：扣案4支行動電話，係
    其於94年7月間，因貪圖便宜，在臺中市建國市場，以新臺
    幣1千元購得，至隨身碟則係其所拾獲，其未曾竊取他人財
    物云云。惟查：
  (一)、本件經被害人辛○○、戊○○、庚○○、丁○○、乙○○
      、丙○○領回之行動電話及隨身碟，並如附表所示被害人
      其他財物，均係各該被害人於如附表所示時地，遭人行竊
      之事實，業據被害人辛○○等6人於警訊指陳甚詳，並有
      贓物認領保管單、照片、報案三聯單、車輛失竊資料個別
      查詢報表可資佐證。
  (二)、被告於警詢中先是供稱為警搜獲之行動電話，有的是其自
      己申請的，有的是其拾獲的，電腦隨身碟是其拾獲的云云
      ；嗣又改稱上開行動電話及隨身碟均是在臺中市建國市場
      買的云云；於偵查及原審審理中亦均辯稱該等贓物，係在
      建國市場購買的云云；然迄本院審理中則又改稱隨身碟係
      拾獲的云云，其前後就相同物品取得來源供述情節不一，
      已堪置疑。且被告供稱其購買行動電話之時，原已有其他
      行動電話可供使用，而扣案之行動電話買來後，即隨手丟
      置家中，並未使用，此顯與常人購買行動電話乃為供通信
      聯絡使用之常情不合。況被告自承並未曾使用電腦，亦不
      會使用隨身碟，則其何需耗費購買隨身碟（被告於原審供
      稱係以5百元購得）？此一異常情形，經檢察官質疑後，
      被告始又改稱隨身碟係拾獲的云云，益見其所辯不實。再
      者，常人如因欠缺資金而持行動電話前往中古市場轉售，
      其為免繼續負擔他人撥打電話之費用，必然將門號SIM卡
      抽出之後，始予以出售；乃被告所持被害人辛○○、丙○○之行動電話，均仍附有SIM卡，更足佐證被告應非在中
      古市場交易取得者。
  (三)、被告同時持有多人在不同時地失竊之贓物，卻始終無法合
      理交代來源，僅空泛辯稱在無從查證之建國市場某處購得
      ，衡諸常人生活經驗，其同時持有不同被害人失竊之贓物
      ，確足以判斷乃其本身行竊所得。其事後所辯，無非卸責
      之詞，不足採信。綜上所述，本件事證明確，被告犯行堪
      予認定。
二、核被告所為，係犯刑法第320條第1項之竊盜罪。其先後多次
    竊盜犯行，時間緊接，觸犯同一罪名，顯係基於概括犯意為
    之，應依連續犯論以一罪，並加重其刑。又被告曾因犯販賣
    及非法施用麻醉藥品等罪，經臺灣臺中地方法院判處有期徒
    5年2月及9月確定，又經裁定應執行有期徒刑5年9月，並於9
    2年4月13日縮短刑期執行完畢，有臺灣高等法院被告前案紀
    錄表在卷可稽。其於5年內再犯本件有期徒刑以上之罪，為
    累犯，應依法遞加重其刑。原審法院未詳予勾稽不利被告之
    證據，誤認被告被訴竊盜部分罪證不足，而為無罪之判決，
    核有未當。檢察官上訴意旨執此指摘原判決不當，即有理由
    ，應由本院將原判決此部分撤銷改判。爰審酌被告素行，犯
    罪之動機、手段，所生損害、犯罪情節，及事後否認犯行，
    飾詞卸責，毫無悔意，態度不佳等一切情狀，量處如主文第
    2項所示之刑示懲。
據上論斷，應依刑事訴訟法第369條第1項前段、第364條、第299
條第1項前段，刑法第56條、第320條第1項、第47條，罰金罰鍰
提高標準條例第1條前段，判決如主文。
本案經檢察官甲○○到庭執行職務。
中    華    民    國    95    年    6     月    15    日
               刑事第六庭  審判長法  官  李  文  雄
                                 法  官  黃  永  祥
                                 法  官  邱  顯  祥
上列正本證明與原本無異。
不得上訴。
                                 書記官  陳  桂  芬
中    華    民    國    95    年    6     月    16    日
中華民國刑法第320條第1項：
意圖為自己或第三人不法之所有，而竊取他人之動產者，為竊盜
罪，處五年以下有期徒刑、拘役或五百元以下罰金。
附表：
┌─┬────┬──────┬───┬───┬────────┬────┐
│  │ 時  間 │地點  方式  │行為人│被害人│ 所  得  財  物 │  備  註│
├─┼────┼──────┼───┼───┼────────┼────┤
│1 │93年9月 │臺中市西屯區│己○○│辛○○│三星牌行動電話1 │領回    │
│  │間      │上明一街41號│      │      │支（序號00000000│        │
│  │        │卡拉OK店內徒│      │      │0000000)、SIM卡1│        │
│  │        │手竊取      │      │      │張（門號：092898│        │
│  │        │            │      │      │7301，以楊初雄名│        │
│  │        │            │      │      │義申請）        │        │
├─┼────┼──────┼───┼───┼────────┼────┤
│2 │93年12月│臺中市西屯區│同  上│戊○○│宏碁電腦主機1台 │領回隨身│
│  │12日23時│寶慶街福興路│      │      │隨身碟1支       │碟1支   │
│  │        │口擊破RA6100│      │      │                │        │
│  │        │號自用小客車│      │      │                │        │
│  │        │後窗玻璃進人│      │      │                │        │
│  │        │行竊        │      │      │                │        │
├─┼────┼──────┼───┼───┼────────┼────┤
│3 │94年5月2│臺中縣神岡鄉│同  上│庚○○│自用小客車1輛、 │領回行動│
│  │5日0時  │中山路217號 │      │      │摩托羅拉牌行動電│電話1支 │
│  │        │前竊取HX-843│      │      │話1支（序號35065│        │
│  │        │0號自用小客 │      │      │00000000000)    │        │
│  │        │車及車內行動│      │      │                │        │
│  │        │電話        │      │      │                │        │
├─┼────┼──────┼───┼───┼────────┼────┤
│4 │94年間  │臺台中縣潭子│同  上│丁○○│手錶、首飾各1批 │領回行動│
│  │        │鄉○○路○段 │      │      │、國際牌行動電話│電話1支 │
│  │        │486號住宅行 │      │      │1支（序號0000000│        │
│  │        │竊          │      │      │0000000000000)  │        │
├─┼────┼──────┼───┼───┼────────┼────┤
│5 │94年7月1│臺中縣潭子鄉│同  上│乙○○│電腦液晶螢幕2台 │領回行動│
│  │日18時  │豐興路2段486│      │丙○○│、NOKIA牌行動電 │電話1支 │
│  │        │號1樓行竊   │      │      │話1支（序號35068│SIM卡1張│
│  │        │            │      │      │0000000000)、另N│        │
│  │        │            │      │      │OKIA牌1支、OKWAP│        │
│  │        │            │      │      │牌1支（含0000000│        │
│  │        │            │      │      │327SIM卡1張，以 │        │
│  │        │            │      │      │丙○○名義申請）│        │
└─┴────┴──────┴───┴───┴────────┴────┘
                                                      Ｆ


司法院資訊處製作；財團法人民間司法改革基金會備份。
